臺灣高等法院臺南分院刑事判決
109年度上訴字第940號
上  訴  人  臺灣臺南地方檢察署檢察官
上  訴  人  
即  被  告  陳俊羽


被      告  侯宇叡


上二人共同
選任辯護人  何紫瀅律師
上列上訴人因被告妨害風化案件，不服臺灣臺南地方法院109年
度訴字第68號中華民國109年4月23日第一審判決（起訴案號：臺
灣臺南地方檢察署108年度偵字第15468號、第20316號），提起
上訴，本院判決如下：
    主  文
原判決均撤銷。
陳俊羽共同犯圖利容留猥褻罪，處有期徒刑肆月，如易科罰金，
以新臺幣壹仟元折算壹日；又共同犯圖利容留猥褻罪，處有期徒
刑伍月，如易科罰金，以新臺幣壹仟元折算壹日。應執行有期徒
刑柒月，如易科罰金，以新臺幣壹仟元折算壹日。
侯宇叡共同犯圖利容留猥褻罪，處有期徒刑肆月，如易科罰金，
以新臺幣壹仟元折算壹日。
    事  實
一、陳俊羽為臺南市○○區○○路000巷00號○○養生館（起訴書誤載
    為養生會館）之負責人，僱用侯宇叡為櫃檯人員，其二人共
    同基於意圖使女子與他人為猥褻行為而媒介、容留以營利之
    犯意聯絡，媒介、容留成年女子在館內與不特定男客從事「
    半套性交易」，即由女子以手撫摸男客生殖器直至射精之猥
    褻行為，該店消費方式為每次新臺幣（下同）1,200元，由
    按摩小姐分得850元，其餘則歸店家所有，以此方式以營利
    。嗣於108年8月1日20時10分許，男客陳○○進入上開養生館
    消費，由侯宇叡接待並引導陳○○至2樓5號房間，隨即安排甲○○（代號12）至該房間內，由甲○○為陳○○按摩生殖器至射精
    ，並任由陳○○隔衣撫摸甲○○之胸部及生殖器。陳○○完成猥褻
    性交易至櫃檯將1,200元交予侯宇叡後，走出店外正要離去
    時，適警方進行臨檢而查獲上情。
二、陳俊羽、乙○○（乙○○涉犯妨害風化部分，業經原審以109年
    度簡字第761號判處罪刑確定）共同基於意圖使女子與他人
    為猥褻行為而媒介、容留以營利之犯意聯絡，由乙○○擔任臺
    南市○○區○○路000○0號○○養生會館負責人，並僱用陳俊羽為
    櫃檯人員，媒介、容留成年女子在館內與不特定男客從事「
    半套性交易」，即由女子以手撫摸男客生殖器直至射精之猥
    褻行為，該店消費方式為每次1,200元，若是2人服務（俗稱
    雙飛）則為2,200元，按摩小姐可分得850元，其餘則歸店家
    所有，以此方式以營利。而男客丁○○（起訴書誤載為陳○○，
    下同）於108年6月中旬某日，由網路通訊軟體LINE收到○○養
    生會館消費廣告，即至該店消費，經陳俊羽向其介紹性交易
    方式後引導至房間，丁○○指定與楊○○（代號000，現已改名
    為己○○，起訴書誤載為乙○○）從事前開半套之猥褻性交易，
    結束後丁○○將1,200元交予櫃檯之陳俊羽後離去。繼於同年8
    月間某日，丁○○再度至○○養生會館消費，與楊○○（起訴書誤
    載為乙○○）為前開之猥褻性交易，並給付1,200元予陳俊羽
    。嗣於同年11月21日19時30分許，丁○○三度至○○養生會館，
    由陳俊羽引導其上2樓1號包廂，丁○○並指定楊○○服務，楊○○
    則推薦2個女子同時為猥褻性交易之雙飛方式，價格為2,200
    元，經丁○○同意後，乙○○（代號000）進入房間，與楊○○共
    同為丁○○為前開半套之猥褻性交易。適警方於同日20時12分
    至該處臨檢，當場查獲乙○○及楊○○為丁○○為猥褻性交易。
三、案經臺南市政府警察局○○分局報請臺灣臺南地方檢察署檢察
    官偵查起訴。
    理  由
壹、程序部分：
一、刑事訴訟法第159條之2規定，被告以外之人於司法警察（官
    ）調查中所為之陳述，與審判中不符時，必其警詢陳述符合
    「具有較可信之特別情況」及「為證明犯罪事實存否所必要
    者」，始有傳聞法則例外規定之適用。而所稱「為證明犯罪
    事實存否所必要」，係指先前陳述之重要待證事實，與審判
    中之陳述有所不符，而該審判外之陳述，係證明待證之犯罪
    事實存在或不存在所不可或缺，亦即就具體案情及相關卷證
    判斷，為發現實質真實目的，捨該項審判外之陳述，已無從
    再就同一供述者取得相同之供述內容，縱以其他證據代替，
    亦無從達到同一目的之情形者，始足當之。若除去先前之陳
    述，仍有其他相類之證據可資代替，並得據以證明待證之犯
    罪事實存在或不存在者，即與上述「必要性」之要件不合（
    最高法院109年度台上字第5881號判決意旨參照）。查：證
    人丁○○於警詢中之供述，被告及辯護人主張屬傳聞證據無證
    據能力，因其分別於偵查及審理中經傳喚到庭具結作證，證
    述之內容與警詢中之證述並無重大差異，並非證明本件犯罪
    事實不可或缺之必要證據，依刑事訴訟法第159條第1項規定
    ，不具證據能力。
二、按被告以外之人於偵查中向檢察官所為陳述，除顯有不可信
    之情況者外，得為證據，刑事訴訟法第159條之1第2項定有
    明文，此因檢察官於偵查中，原則上均能遵守法律規定，不
    致違法取供，外在條件、環境信用度極高，從而，被告以外
    之人前於偵查中具結後所為的證述，除反對或質疑該項審判
    外供述得為證據之一方，釋明如何具備「顯有不可信之情況
    」的理由外，不宜遽行否定該證人於偵查中之陳述，所應有
    的法定證據能力（最高法院106年度台上字第3054號判決意
    旨參照）；又被告以外之人，在檢察官偵查中所為之陳述，
    原則上屬於法律規定為有證據能力之傳聞證據，於例外顯有
    不可信之情況，始否定其得為證據。另刑事訴訟法規定之交
    互詰問，乃證人須於法院審判中經踐行合法之調查程序，始
    得作為判斷之依據，屬人證調查證據程序之一環，與證據能
    力係指符合法律規定之證據適格，亦即得成為證明犯罪事實
    存否之證據資格，其性質及在證據法則之層次並非相同，自
    應分別以觀。基此，被告以外之人於偵查中，向檢察官所為
    之陳述得為證據之規定，並無限縮檢察官在偵查中訊問證人
    之程序，必須已給予被告或其辯護人對於該證人行使反對詰
    問權者，始有其適用。從而，若該詰問程序之欠缺，業經於
    審判中，由被告或其辯護人行使而補正，當認已經補正、完
    足（最高法院108年度台上字第583號判決意旨參照）。查：
    證人丁○○於檢察官偵查中所為之陳述，係經檢察官告以具結
    之義務及偽證罪之處罰後，再命其朗讀結文，而依法具結擔
    保其證述之憑信性，前揭證述之客觀環境及條件，並無顯有
    不可信之情況，且證人丁○○於原審審理時，業經以證人身分
    傳喚到庭具結作證，經檢察官、被告及其辯護人為交互詰問
    ，已透過詰問程序保障被告之對質詰問權，故證人丁○○於偵
    查中之具結證述，有證據能力，而得作為本件判決之基礎。
    則被告及辯護人主張證人丁○○於偵訊之陳述無證據能力（本
    院卷第443頁），核屬無據，自非可採。
三、臺南市政府警察局○○分局○○派出所警員張信智所提出110年2
    月19日職務報告（本院卷第227頁至第233頁），為被告以外
    之人於審判外之書面陳述，屬傳聞證據，且為警員針對本案
    所製作提出，並非職務上所製作之紀錄、證明文書，被告及
    辯護人復否認其證據能力，應排除其證據能力。
四、按被告以外之人於審判外之陳述，雖不符合刑事訴訟法第15
    9 條之1至第159條之4之規定，但經當事人於審判程序同意
    做為證據，法院審酌該言詞陳述或書面陳述作成時之情況，
    認為適當者，亦得為證據；當事人、代理人或辯護人於法院
    調查證據時，知有第159條第1項不得為證據之情形，而未於
    言詞辯論終結前聲明異議者，視為有前項之同意，刑事訴訟
    法第159條之5第1項、第2項分別定有明文。查除上開證據外
    ，檢察官、被告及辯護人對於本判決下列所引用其他各項被
    告以外之人於審判外之陳述，於本院準備程序及審理時均表
    示同意列為證據（本院卷第112頁、第443頁），且經本院於
    審判期日依法踐行調查證據程序，檢察官、被告及辯護人於
    本院言詞辯論終結前均未表示異議，本院審酌該等具有傳聞
    證據性質之證據，其取得過程並無瑕疵或任何不適當之情況
    ，應無不宜作為證據之情事，認以之作為本案之證據，應屬
    適當，依刑事訴訟法第159條之5之規定，自得作為證據。
貳、實體部分：　
一、訊據被告陳俊羽、侯宇叡均矢口否認有何圖利容留媒介猥褻
    罪之犯行，被告陳俊羽辯稱：我和證人乙○○是朋友，僅在其
    偶爾需要人手顧櫃檯時，我才會去幫忙，故不知道該館內小
    姐有為客人提供半套之猥褻性交易，更遑論有向丁○○推銷性
    交易之行為，且其雖是○○養生館負責人，但不知○○養生館店
    內小姐有與男客從事性交易之行為云云；被告侯宇叡則辯稱
    ：108年8月1日是我第一天至○○養生館擔任櫃檯人員，工作
    內容僅帶領客人至包廂、安排服務小姐至包廂服務等，並不
    知悉店內小姐有與男客從事性交易之行為云云。經查：
　㈠事實欄一部分：
　⒈證人陳○○於108年8月1日20時10分許，至○○養生館由店內小姐
    即證人甲○○提供半套之猥褻性交易一事，業經證人陳○○證述
    在卷（警一卷第15至第18頁；偵一卷第25頁至第26頁；原審
    卷第138頁），核與證人甲○○（警一卷第12頁；本院卷第339
    頁至第340頁）供述內容相合，並有臺南市政府警察局○○分
    局派出所臨檢紀錄表（警一卷第20頁）、查獲男客與小姐之
    現場照片（警一卷第29頁至第30頁）在卷可稽，被告二人對
    於證人陳○○於108年8月1日20時10分許，有至○○養生館由店
    內小姐即證人甲○○提供半套之猥褻性交易一事，亦不爭執（
    本院卷第275頁），而此類原涉隱私之猥褻情節，證人陳○○
    均無保留，作詳細符合實情之陳述，並經證人甲○○坦承在卷
    ，證人陳○○就其本件前往○○養生館為猥褻性交易等涉案情節
    之陳述，應屬真實可採。是○○養生館之小姐有提供半套之猥
    褻性交易之事，此部分之事實足可認定。
　⒉被告侯宇叡雖辯稱查獲當天是第一天上班，不知悉店內小姐
    有與男客從事性交易之行為；被告陳俊羽亦辯稱店內小姐係
    私下與男客從事性交易，伊不知情云云。惟查：
　⑴證人甲○○於本院已證稱：「 (你在○○養生會館是從108年1月1
    8日開始上班？)是。（你做到何時？)下午四點到凌晨十二
    點。(你從108年1月18日開始在○○養生會館上班，每天的上
    班時間是下午四點到凌晨十二點？)是」、「(你剛才回答領
    薪水方式是一個月結算一次，但你在警詢供述妳們的薪水是
    每天下班後櫃台會結算妳今天總共服務的客人，因為客人一
    次是1200元，你們和店家拆帳，你就是拿850，再看今天服
    務幾個客人，就用850元乘以客人人數發薪水，是否如此？
    【提示甲○○警詢筆錄，並告以要旨】)是。(所以是這樣每天
    發薪水？)是」、「(你於108年1月18日去應徵而簽了這張切
    結書，你當天簽完切結書之後就開始工作了？)是」、「(你
    說你認識在場被告侯宇叡及被告陳俊羽？)是。 (被告侯宇
    叡何時認識？)我應徵那天就認識了，沒多久我就沒做了」
    、「 (你曾經跟被告侯宇叡領過當天結算的薪水嗎？)應該
    有」、「 (你曾經跟被告侯宇叡擔任櫃台人員時領過幾次錢
    ，是不是？)是。(這樣領錢的情形有幾個月？你都是向被告
    侯宇叡領的？)是的。 (你從108年1月18日至108年8月1日被
    查獲為止，你每天如果有服務客人，要領薪水是否都是向被
    告侯宇叡領的？)是」等語明確（本院卷第347頁、第349頁
    、第350頁至第353頁），且有證人甲○○於108年1月18日任職
    簽名之切結書在卷可稽（警一卷第12頁），堪認證人甲○○係
    從108年1月18日即至○○養生館應徵按摩小姐並開始工作，工
    作第一天即認識擔任櫃檯人員之被告侯宇叡，且薪水係採日
    結方式與店家拆帳，依服務客數按件計酬向櫃檯人員領取，
    大都是向擔任櫃檯人員之被告侯宇叡領取薪水等情無訛。從
    而被告侯宇叡辯稱108年8月1日查獲當天是其第一天上班擔
    任櫃檯人員云云，即非可採。
　⑵證人陳○○於警詢係供稱：「（請你詳述性交易之狀況及内容
    ？）我一進去該養生館後，由櫃台男子接待並帶我上去2樓
    ，我進到2樓房間(房號已忘），大概等了5分鐘左右，甲○○
    就進來房間為我服務，因為我之前就有打電話詢問這間店的
    消費方式，所以就沒有再次詢問消費方式為何，她就先幫我
    進行背面全身按摩加踩背約30-40分鐘，之後轉正面她就從
    頭手開始按摩，我主動要求甲○○幫我打手槍(半套)服務，甲○○猶豫了一下就開始幫我打手槍(半套)服務，她以手幫我撫
    摸按摩及抽動生殖器至射精為止，精液會射在衛生紙上，再
    以衛生紙擦拭生殖器，就完成交易」等語（警一卷第17頁）
    ；於偵查中結證稱：「（當初服務小姐穿著？）小姐就是一
    般穿著，是短褲、T恤。我自己洗澡後全身赤裸圍布，躺著
    由小姐做服務。（警詢說有隔著她衣服摸她胸部及生殖器？
    ）有，就是撫摸。（你有無另給她小費？）沒有」等語（偵
    一卷第26頁）；於原審係證稱：「（剛檢察官有聽到你的回
    答是你在去之前就有聽過這間○○養生會館是有在提供半套這
    樣的性服務，你剛有這樣回答？你說你有聽過，所以你才會
    覺得可以試試看？）是。（你有聽過嗎？）有聽過。（你是
    聽朋友說嗎？）對。（所以你的朋友有去那邊消費過，有跟
    你提過裡面的小姐是？）他沒有提特定哪一家，只指那一帶
    的養身會館。（是那一條路上嗎？）是，就是○○養生會館所
    在的那一條○○路上。（所以你是先有抱持這樣的認知，你才
    再去打電話詢問？）對」等語（原審卷第138頁至第139頁）
    。是證人陳○○因從友人處聽聞○○此類養生會館有提供半套之
    猥褻性交易服務，在到店前並致電問過○○養生館的消費方式
    ，始會在進店消費時要求店內小姐甲○○為其從事前開半套之
    性交易服務。雖證人陳○○並未具體證稱當日在現場擔任櫃臺
    帶其上樓、並在結束後向其收1,200元的被告侯宇叡，當天
    有向其介紹○○養生館有提供半套性交易服務等語，惟證人陳
    ○○之前未曾在○○養生館消費，但聽聞該店有可能有提供半套
    性服務，其於致電後，即於上開查獲日期前往該店消費，顯
    見其致電詢問之結果，應係「符合證人陳○○內心期待」（即
    對方回應的60分鐘1,200元之消費金額，應有包括由女子提
    供半套服務）。另證人陳○○雖稱當天後來是其主動要求甲○○
    幫他打手槍，甲○○就同意，並為其完成服務，然倘「此確為
    證人陳○○與小姐甲○○間之私下交易、特別服務」，不包含於
    原本60分鐘1,200元「單純按摩服務」之範圍，衡情自應由
    證人陳○○再另外付費予甲○○，豈有證人陳○○於接受服務後，
    仍僅依「單純按摩價」付1,200元給櫃臺即被告侯宇叡之理
    ？且甲○○豈非額外做半套性服務之白工？又若店內僅提供單
    純按摩服務，證人陳○○以全裸示人並要求做半套性交易，豈
    非要遭店家報警處理？換言之，本件不論自證人陳○○之主觀
    認知（警詢時已明確提及當日消費所付之1,200元，「有」
    包含半套性服務）或當日消費過程的客觀情事予以觀察，分
    別擔任「○○養生館」負責人之被告陳俊羽及櫃檯人員之被告
    侯宇叡，顯就店內小姐甲○○「可提供不特定客人半套性服務
    ，且客人給付之1,200元消費金額中，有部分是此服務之對
    價，將由店家與小姐拆帳朋分」此節有所認知，
　　而被告陳俊羽為「○○養生館」負責人、被告侯宇叡為櫃檯人
    員，並負責於將陳○○等男客帶往2樓之包廂後，再安排甲○○
    或其他女子提供服務，顯見被告二人均能自由出入上址2樓
    之包廂，堪認被告二人有管理、監督之權限，甲○○係在被告
    二人允許、授意之情況下為本案「半套」性服務之猥褻行為
    無訛。被告陳俊羽、侯宇叡辯稱對此均不知悉，係甲○○個人
    行為云云，顯與事實及常情不符，難以採信。
　⑶至於卷內被告等提出之「○○養生館」要求女服務員簽立之「切結
    書」（切結如有性服務乃女服務員個人行為，與店家無關）
    ，實屬此類案件中常會出現、由被告主動提出之「證物」，
    目的實係在切割經營者之責任，故其證明力如何，自應審慎
    認定。就本件而言，依證人甲○○前開陳證內容可知，證人甲○○的薪水都是跟被告侯宇叡拿，從其在○○養生館上班時被告
    侯宇叡就在那邊擔任櫃檯人員等情可知，顯然證人甲○○「並
    未就其私下、個人所提供的服務，另外自行向客人收錢」，
    此更印證前揭證人陳○○所繳付被告侯宇叡之1,200元消費金
    額中，「已包含半套服務」之對價。況倘該店確實「不容許
    小姐與客人從事性交易服務」，則當日客人即證人陳○○，突
    然提出要證人甲○○撫摸其性器官至射精的要求，實屬嚴重性
    騷擾，正常女服務員必定驚慌、甚至抵抗求助，豈會視之如
    常行禮如儀完成交易？凡此，益徵前揭「切結書」，僅被告等
    人提出用以瞞騙卸責之技倆，不足採信。
　⑷又依現場甲○○穿著無袖細肩背心之照片所示（警一卷第30頁
    ），可見甲○○穿著與一般正當經營之按摩業者規定按摩師傅
    應穿著正式、整齊服裝替顧客進行按摩之常情迥異，堪認○○
    養生館非單純提供專業按摩服務，係藉聘僱之女子為男客提
    供「半套」性服務以招攬生意。又店內聘僱之女子從事法令
    所不許「半套」性服務之猥褻行為，較之一般正常按摩紓壓
    服務，就特定客群，具有相當吸引力，對店內營收自有助益
    ，足徵被告二人主觀上有媒介、容留使女子與他人為猥褻行
    為之意圖及藉此以營利之犯意甚明。從而，被告二人客觀上
    確有於上揭事實欄一所示時、地媒介、容留使女子與他人為
    猥褻行為以營利之行為，主觀上亦有媒介、容留使女子與他
    人為猥褻行為之意圖及藉此以營利之犯意，堪以認定。被告
    等人所辯，顯為卸責之詞，不足採信。　
　㈡事實欄二部分：　　
  ⒈證人丁○○於108年6月中旬某日、同年8月間某日，至○○養生會
    館由店內小姐即證人楊○○提供半套之猥褻性交易一事，業經
    證人丁○○證述在卷（偵二卷第49頁至第50頁；原審卷第147
    頁、第151頁至第152頁），參諸證人丁○○自陳於108年11月2
    1日19時30分許，至○○養生會館由證人楊○○、乙○○提供「雙
    飛」之半套猥褻性交易，且其過程並未使用保險套，而係直
    接以衛生紙擦拭精液等情（偵二卷第49頁至第50頁；原審卷
    第148頁），核與證人乙○○（原審卷第48頁、第99頁）供述
    內容相合，並有臺南市政府警察局○○分局行政組臨檢紀錄表
    （警二卷第34頁）、查獲男客與小姐2名從事性交易之現場
    照片（警二卷第35頁）、沾有精液之衛生紙之照片（警二卷
    第36頁）、小姐班表及接客紀錄之翻拍照片（警二卷第36頁
    ）在卷可稽，而被告陳俊羽對於證人丁○○於108年6月中旬某
    日、同年8月間某日，有至○○養生會館由店內小姐即證人楊○○提供半套之猥褻性交易，於108年11月21日19時30分許至○○
    養生會館該次，則是由店內小姐即證人楊○○與乙○○共同提供
    半套之猥褻性交易一事，均不爭執（本院卷第275頁至第276
    頁），此類原涉隱私之情節，證人丁○○均無保留，作詳細符
    合實情之陳述，就其本件三次前往○○養生會館為猥褻性交易
    等涉案情節之陳述，應屬真實可採。是○○養生會館之小姐有
    提供半套之猥褻性交易之事，足可認定。
  ⒉證人丁○○於偵查中具結證稱：「（請陳述你有去○○區○○路000
    之0○○養生館做性交易消費，其過程？）我共去2、3次。第
    一次日期依警詢所述為主，我是在網路的line知道這個訊息
    去消費。我進入後櫃台的一名男性帶我進包廂，後來就有美
    容師進來進行按摩，後來美容師問我是否要做舒壓的，我就
    同意，是做半套打手槍，金額1200元，錢是交給櫃台那個男
    ，是警方後來查獲的同一個男的，女的是後來警方查獲的其
    中一個，我有做指認。第二次狀況與第一次差不多，我是找
    上次同一個女的，金額一樣。第三次有二個女的與我做，金
    額是2200元，但錢還沒有交給櫃台」等語（偵二卷第49頁）
    ；於原審則結證稱：「（依照你在警詢所回答的，你11月21
    日被查獲前，在去年6月跟8月時已經有去消費過兩次？）對
    。（你這三次，包括被查獲那一次，都有跟○○養生館裡面的
    小姐做按摩加打手槍的服務？）是。（是否可以認出在庭有
    哪位是在○○養生會館工作的員工？【請證人當庭指認在庭二
    位被告】）右手邊這位白色衣服的男生。【證人丁○○指認出
    被告陳俊羽】。（他是擔任什麼工作？）錢付給他，他擔任
    什麼我不知道。（他擔任櫃檯？）對。（你三次去錢都是付
    給他？）對。（你6月第一次去時，是陳俊羽跟你介紹消費
    方式的嗎？）是，他跟我介紹消費方式」等語（原審卷第14
    4頁至第146頁），故證人丁○○於108年6月中旬某日前往○○養
    生會館消費時，係經由櫃檯人員即被告陳俊羽介紹與店內女
    子楊○○從事按摩及半套之猥褻性交易一情，亦可認定。
  ⒊證人丁○○於原審中雖一度改稱：櫃檯不會明講有提供性服務
    ，只是說你知道我們消費什麼云云（原審卷第146頁），惟
    嗣經原審訊問時復證稱：「（審判長問：你當時第一次去時
    是櫃檯的人員跟你介紹的？）是」、「（審判長問：所以之
    後你才會有第二次、第三次去，第一次是透過櫃檯口頭跟你
    說明可以按摩加打手槍？）是」等語（原審卷第153頁），
    可知證人丁○○於108年6月中旬第一次進店消費時，係經被告
    陳俊羽告知可以為前開半套之猥褻性交易。再者，證人即查
    緝警員張信智於本院證稱：當天去做臨檢，到門口時發現無
    法直接開門，需要裡面控制我們才能進去。在門口有等10幾
    秒，一樓到二樓包廂的樓梯設有大門等語（本院卷第406頁
    至第407頁），可徵○○養生會館2樓包廂房間甚具隱密性，外
    人難以輕易進入，大門進出設有暗鎖設置，樓梯間復有大門
    可以阻隔，顯為規避、拖延警員臨檢、查緝所設，衡情與正
    當經營之按摩場所設置有悖，反與一般媒介容留色情服務之
    場所設置相符。而以經營舒壓養生館等名義兼營媒介、容留
    女子與他人為猥褻之行為，為警方治安查察之重點，輕則違
    反社會秩序維護法，重則觸犯刑法，被告陳俊羽於警訊自承
    店家有教育小姐只能從事按摩、刮痧、指油壓、拔罐等服務
    （警二卷第13頁），對於上情當無不知之理，且證人丁○○於
    原審證稱：「（你被按摩時，你身上穿的衣服是什麼樣的狀
    態？）全裸。（內褲也沒有穿？）一開始有穿內褲，後來沒
    有穿內褲」、「（三次都是嗎？從你第一次6月間開始去○○
    養生會館時？）一開始是有穿內褲，後來就全裸。（穿內褲
    的時間有無5分鐘？）差不多。（實際作業時間2、30分鐘只
    有大概5分鐘是有穿內褲？）對。（所謂實際的作業時間就
    是指她開始幫你從事按摩生殖器到射精這個過程？）對。（
    也就是後來其實就沒有再進行真的按摩的部分？）算是在前
    面，可能前面就5分鐘而已。（只有5分鐘按一下，就直接開
    始進到打手槍的部分？）對」等語（原審卷第149頁至第150
    頁、第151頁至第152頁），而證人丁○○遭警方臨檢查獲時，
    係全裸僅著內褲，垃圾桶內並有沾有精液之衛生紙團，有現
    場相片在卷可佐（警二卷第35頁至第36頁），衡諸常情，「
    半套」性服務係屬極私密之行為，提供性服務之女子與顧客
    多有互相撫摸對方之舉，甚或嬉戲、挑逗言談等，證人丁○○
    若非經被告陳俊羽告知可以為前開半套之猥褻性交易，豈會
    全裸接受店內女子為其按摩並套弄性器官直至射精？又若店
    內未提供半套猥褻性交易服務，證人丁○○擅自以全裸示人，
    豈非要遭店家報警處理？足見證人丁○○於108年6月中旬第一
    次進店消費時，因被告陳俊羽告知可以為前開半套之猥褻性
    交易，經按摩小姐楊○○為其服務後，印象深刻，始會熟門熟
    路接二連三陸續到店消費，並均指定楊○○為其服務，甚且在
    第三次消費時，聽從楊○○建議加入乙○○採「雙飛」模式為性
    交易甚明。是被告陳俊羽既能介紹丁○○在店內有從事按摩及
    半套之性服務，其對○○養生會館容留小姐從事猥褻性交易，
    即無不知之理。
  ⒋又被告陳俊羽辯稱其僅至○○養生會館代班兩個月左右，且工
    作內容僅負責帶領客人至包廂，不處理結帳云云，非但與其
    於警詢中自承：「（承上，警方執行臨檢時你有無在場？你
    的工作內容為何？）有。我當時在顧櫃檯，負責帶領客人到
    包廂，並請小姐進入包廂服務，還有收取客人費用」、偵查
    中陳稱：「（是由你跟客人收錢嗎？）客人按摩完下來付1,
    200給我」內容自相矛盾（警二卷第11頁、偵二卷第32頁）
    ，亦與證人乙○○於警詢、偵查中證稱：被告陳俊羽平時在店
    內負責接待客人、介紹消費項目及擔任櫃檯收取費用（警二
    卷第3頁、偵二卷第26頁）等語，及證人丁○○於原審中證稱
    ：「（檢察官問：是否可以認出在庭有哪位是在○○養生會館
    工作的員工？【請證人當庭指認在庭二位被告】）右手邊這
    位白色衣服的男生。【證人丁○○指認出被告陳俊羽】」、「
    （檢察官問：他是擔任什麼工作？）錢付給他，他擔任什麼
    我不知道」、「（檢察官問：你三次去錢都是付給他？）對
    」等語（原審卷第145頁至第146頁）均不相符，堪認被告陳
    俊羽先前於警詢、偵查中自承內容才係真實，審理中所為之
    抗辯並不屬實，自不足採。被告陳俊羽辯稱不知道○○養生會
    館內之小姐有為客人提供半套之猥褻性交易，及其辯護人辯
    稱：「證人丁○○於警詢時證稱其係看完○○養生會館之服務內
    容及介紹後，即大概知道該館有提供性交易之服務，顯見無
    人向證人丁○○推銷，被告陳俊羽確實僅係帶證人丁○○前往包
    廂，實未有何容留媒介猥褻之行為」云云，均與前開事證不
    符，顯屬卸責之詞，不足採信。
  ㈢綜上所述，被告二人所辯各節，並不足採，本案事證明確，
    被告二人犯行均堪認定，應依法論科。
二、論罪部分：
  ㈠核被告陳俊羽、侯宇叡就事實欄一所為，均係犯刑法第231條
    第1項前段之圖利容留猥褻罪；被告陳俊羽就事實欄二所為
    ，係犯刑法第231條第1項前段之圖利容留猥褻罪。被告陳俊
    羽與侯宇叡就事實欄一所示犯行；被告陳俊羽與證人乙○○就
    事實欄二所示犯行，均有犯意聯絡及行為分擔，均為共同正
    犯。被告二人意圖使女子與他人為猥褻行為而媒介之低度行
    為，應為容留之高度行為所吸收，均不另論罪。檢察官起訴
    之犯罪事實雖僅敘及被告二人有媒介行為，惟該已起訴之媒
    介部分行為與未起訴之容留部分行為，具有實質上一罪之吸
    收關係，為起訴效力所及，且本院已於審理時諭知被告二人
    上開部分罪名，已足保障被告防禦權，本院自得併予審理，
    附此敘明。
　㈡按刑法第231條第1項之處罰客體係容留、媒介等行為，並非
    性交、猥褻行為，亦即其罪數應以容留、媒介等行為（對象
    ）定之；苟其容留、媒介「同一人」而與他人為多次性交易
    ，在綜合考量行為人之犯意、行為狀況、社會通念及侵害同
    一法益下，依社會通念，認刑罰上予以單純一罪評價，始符
    合刑罰公平原則者，固應僅以一罪論；至於容留、媒介「不
    同女子」為性交易行為部分，其行為之時間、地點明顯可以
    區隔，各行為可分而具有獨立性，自應分別論罪（最高法院
    109年度台上字第4531號判決意旨參照）。被告陳俊羽於事
    實欄二所示各次時間，圖利容留「同一女子」即楊○○為猥褻
    犯行部分，係於密接時間內，本於單一決意所為，各行為之
    獨立性極為薄弱，依一般社會通念難以強行分開，應視為數
    個舉動之接續施行，僅論以一罪。惟其於事實欄二所示108
    年11月21日該次時間，分別圖利容留「不同女子」即楊○○、
    乙○○為猥褻犯行，容留對象有別，侵害法益不同，在刑法評
    價上各具獨立性，依社會通念難認係出於1次犯意之決定，
    顯係基於各別之犯意而為。而被告陳俊羽於108年11月21日
    該次，係以一圖利行為，同時容留楊○○、乙○○為猥褻行為，
    為同種想像競合犯，應依刑法第55條前段規定，從一重之圖
    利容留猥褻罪處斷。被告陳俊羽如事實欄一、二所示犯行，
    犯意各別，行為互殊，應予分論併罰。
参、原判決撤銷改判理由：
一、原審認被告陳俊羽就○○養生會館部分之事證明確，因予論罪
    科刑，固非無見。惟所謂「集合犯」，係指犯罪構成要件之
    行為，依其犯罪本質、目的或社會常態觀之，通常具有反覆
    或繼續之特性，此等反覆或繼續實行之行為，在自然意義上
    雖係數行為，但依社會通念應僅為一總括之評價，法律乃將
    之規定為一獨立之犯罪類型而為包括一罪。故是否為「集合
    犯」，在客觀上應斟酌其法律規定之本來意涵、實現該犯罪
    目的之必要手段、社會生活經驗中該犯罪實行常態及社會通
    念；而在主觀上則應視其是否出於行為人之一次決意，並秉
    持刑罰公平原則加以判斷。刑法第231條第1項之罪，本難認
    立法者於制定法律時，已預定該犯罪之本質，當然涵蓋反覆
    實行行為在內。又修正前刑法第231條第2項常業犯之規定，
    係因多次犯同條第1 項之罪，在本質上為各自獨立評價之數
    罪，否則如認原為集合犯之包括一罪，即無規定常業犯之必
    要。是以，刑法第231條第1項之罪，本非法定總括評價為包
    括一罪之集合犯（最高法院109年度台上字第5965號判決意
    旨參照）。原判決認刑法第231條第1項之罪具有集合犯之營
    業性及反覆、延續實行之特徵，於行為概念上，尚難切割為
    獨立之數行為論罪，應評價為包括一罪，而僅論以一圖利容
    留猥褻罪，且未就容留「不同女子」即楊○○、乙○○性交易行
    為部分，分別論罪，復未就108年11月21日該次係一行為同
    時容留楊○○、乙○○為猥褻行為，依刑法第55條前段想像競合
    犯規定論以一罪，均容有未洽，被告陳俊羽就此部分上訴主
    張否認犯罪，固無理由，惟原判決既有上開可議之處，亦屬
    無可維持；另原審就○○養生館部分，未予詳查，遽為被告陳
    俊羽、侯宇叡均無罪之判決，尚有違誤，檢察官上訴意旨，
    以此指摘原判決此部分不當，為有理由，自應將原判決均予
    以撤銷改判，且被告陳俊羽就○○養生會館部分因原判決適用
    法條不當，依刑事訴訟法第370條第1項規定，自無不利益變
    更禁止法則之適用。
二、爰審酌被告陳俊羽、侯宇叡正值青壯，不思以正當途徑取財
    ，竟受僱於乙○○、陳俊羽，共同以容留、媒介他人從事猥褻
    行為之方式而營利，破壞社會善良風俗，殊有不該，且犯後
    均否認犯行，並無悔意，兼衡其二人犯罪之動機、手段及目
    的、被告陳俊羽自陳：大學畢業之智識程度、未婚無小孩、
    與父母同住、現從事二手車買賣工作，月收入約2至3萬元；
    被告侯宇叡自陳：高職肄業之智識程度、未婚無小孩、與家
    人同住、在自家工程行上班，日薪1,500元等之經濟狀況、
    家庭狀況、犯罪所生之危害等一切情狀，分別量處如主文第
    二、三項所示之刑，就被告陳俊羽部分並定其應執行刑有期
    徒刑7月，且均諭知易科罰金之折算標準。
三、沒收部分：按二人以上共同犯罪，其沒收或追徵應就各人所
    分得者為之。又所謂各人「所分得」，係指各人「對犯罪所
    得有事實上之處分權限」，法院應視具體個案之實際情形而
    為認定：倘若共同正犯各成員內部間，對於不法利得分配明
    確時，固應依各人實際分配所得沒收；然若共同正犯成員對
    不法所得並無處分權限，其他成員亦無事實上之共同處分權
    限者，自不予諭知沒收；至共同正犯各成員對於不法利得享
    有共同處分權限時，則應負共同沒收之責。至於上揭共同正
    犯各成員有無犯罪所得、所得數額，係關於沒收、追繳或追
    徵標的犯罪所得範圍之認定，因非屬犯罪事實有無之認定，
    並不適用「嚴格證明法則」，無須證明至毫無合理懷疑之確
    信程度，應由事實審法院綜合卷證資料，依自由證明程序釋
    明其合理之依據以認定之（最高法院104年度台上字第3937
    號判決意旨參照）。查被告陳俊羽因本案所獲取丁○○二次為
    猥褻性交易之報酬2,400元，雖為被告陳俊羽之犯罪所得，
    惟其業於偵查中供稱客人付費後，該筆金額由○○養生會館與
    服務小姐三七分帳，在服務小姐下班時結帳並交付，其餘交
    給負責人（偵二卷第32頁），本院考量被告陳俊羽受僱於共
    同被告乙○○，其擔任櫃檯人員所收受之金錢交付予證人乙○○
    ，並無違背情理之處，因認其所供可採，故被告陳俊羽對於
    該款項並無事實上支配、處分權，自不用就此部分諭知沒收
    ；另被告陳俊羽、侯宇叡因本案所獲取陳○○為猥褻性交易之
    報酬1,200元，雖為被告陳俊羽、侯宇叡之犯罪所得，惟被
    告侯宇叡業於原審中供稱客人付費後就收在櫃檯，不知道後
    來是誰拿走等語（原審卷第176頁），被告陳俊羽於警詢亦
    供稱108年8月1日那一天還沒有交帳收帳，平日都要隔日才
    會計算等語（警一卷第4頁）。本院考量並無證據證明侯宇
    叡所收受之該次客人性交易之報酬有交給被告陳俊羽收受，
    難認被告陳俊羽對於該次款項有事實上支配、處分權，爰均
    不為沒收之諭知，併予敘明。
據上論斷，應依刑事訴訟法第369條第1項前段、第364條、第299
條第1項前段，刑法第28條、第231條第1項前段、第55條前段、
第41條第1項前段、第8項、第51條第5款，刑法施行法第1條之1
第1項，判決如主文。
本案經檢察官陳鋕銘提起公訴，檢察官吳梓榕提起上訴，檢察官
陳建弘到庭執行職務。
中　　華　　民　　國　　110 　年　　11　　月　　25　　日
                  刑事第六庭    審判長法　官  張瑛宗
                                      法　官  林逸梅
                                      法　官  李秋瑩
以上正本證明與原本無異。
如不服本判決應於收受送達後20日內向本院提出上訴書狀，其未
敘述上訴理由者，並得於提起上訴後20日內向本院補提理由書（
均須按他造當事人之人數附繕本）「切勿逕送上級法院」。
　　　　　　　　　　　　　　　　　　　書記官  黃鋕偉
中　　華　　民　　國　　110 　年　　11　　月　　25　　日
附錄本案論罪科刑法條全文
中華民國刑法第231條
（圖利使人為性交或猥褻罪）
意圖使男女與他人為性交或猥褻之行為，而引誘、容留或媒介以
營利者，處5年以下有期徒刑，得併科10萬元以下罰金。以詐術
犯之者，亦同。
公務員包庇他人犯前項之罪者，依前項之規定加重其刑至二分之
一。